# **Guilherme Carvalho Rodrigues**

## Designer UX/UI

🔘 Brasília - Distrito Federal 🖃 carvalho.guilhermer@gmail.com 📞 (61) 9 9946-7864

in linkedin.com/in/guilherme-cr 🕑 gitlab.com/carvalho.guilhermer 🔞 behance.net/guilhermecrodrigues

Sou Designer UX/UI e Desenvolvedor Front-end. Atualmente trabalho no Instituto de Pesquisa e Estatística do Distrito Federal (IPEDF), onde sou responsável pelos processos de criação, ideação e implementação de soluções com Figma e Angular, seguindo boas práticas de acessibilidade e garantindo a qualidade e usabilidade das interfaces de usuário. Trabalhando em equipe como designer e desenvolvedor, facilitando a comunicação e integração entre as duas áreas.

#### **HABILIDADES**

- HTML - CSS - Angular Javascript

- Typescript - Scrum - Versionamento com - GitLab e GitHub

**GIT** - Figma - Storybook

 Wordpress - Bootstrap

- Adobe Ilustrator - Adobe Photoshop - Canva

- Adobe Indesign

### **EXPERIÊNCIA PROFISSIONAL**

#### Design UX/UI e Desenvolvedor Front-end, IPEDF

02/2023 - Atual

No IPEDF, sou responsável pela criação e desenvolvimento de soluções centradas na experiência do usuário (UX/UI), desde a concepção e design de interfaces interativas até a implementação front-end com Angular, garantindo a usabilidade, eficiência e performance das aplicações.

Minhas principais responsabilidades incluem:

- Criação e design de **protótipos no Figma** para os produtos do IPEDF, tanto para mobile quanto para desktop.
- Atuação nos processos de Benchmarking: desde a busca, ideação, análises, wireframes e a prototipação de produtos até a codificação dos sistemas, transformando conceitos e requisitos em interfaces de usuário funcionais e atraentes.
- Criação do **Design System** da empresa, assegurando consistência e eficácia na criação de novos produtos.
- Participação no redesign e implementação de interfaces para projetos como Questionários IPEDF (LIMESURVEY), Catálogo de Mapas (GEONODE) e Anuário Estatístico do DF.
- Uso do Figma para criar protótipos interativos, validar layouts e desenvolver fluxos de usuários que otimizam a experiência em todas as plataformas.
- Desenvolvimento de componentes de alta fidelidade utilizando Figma e Sass para a biblioteca de componentes do Storybook do IPEDF, assegurando consistência visual e acessibilidade em todos os produtos.
- Implementação de boas práticas de desenvolvimento, seguindo padrões de código limpo e aderindo às diretrizes de arquitetura front-end.
- Utilização de pré-processador SASS para criar estilos reutilizáveis, facilitando a manutenção e personalização dos componentes.
- Criação e execução de tarefas via Redmine.
- Utilização avançada do Git como sistema de controle de versão, gerenciando o fluxo de trabalho de desenvolvimento, colaboração com outros membros da equipe e garantindo a integridade do código-fonte.
- Experiência no uso de plataformas como GitLab e GitHub, para controle de versão, revisão de código e integração contínua.
- Uso de containers **Docker** durante o desenvolvimento de aplicações.

#### Professor de Tecnologia e Robótica, Objetivo DF

2021 - 2023

Lecionei aulas de conteúdos de programação como: HTML, CSS, Javascript, Scratch, Lego Mindstorms e Arduino com foco em robótica educacional para Ensino Fundamental e Médio.

#### Assistente de Comunicação, Educação Livre

2019 - 2021

No Educação Livre atuei como consultor e pude atuar na criação e diagramação de materiais impressos e digitais, prototipação por meio da ferramenta Figma e Adobe XD, partes específicas do site oficial e landing pages de subprojetos. Bem como:

- Atualização de conteúdos e projetos gráficos existentes dentro dos cursos disponibilizados no ambiente virtual de aprendizagem.
- Criação, roteirização, gravação e edição de vídeos, gráficos e materiais diversos.

Estagiário, IBGE 2018 – 2018

Fui responsável pelo desenvolvimento/atualização de páginas internas com uso de HTML, CSS e Javascript.

### **FORMAÇÃO**

Pós-Graduação Projetos de Aplicativos Móveis Multiplataforma, Faculdade Descomplica	2022
Computação, Instituto Federal de Brasília	2016 - 2021
Técnico em Informática, Instituto Federal do Piauí	2012 - 2015
CURSOS	
Fundamentos do Design de Experiência do Usuário (UX), Google	2024
PRO FIGMA WEB   UI DESIGN de Sites e Sistemas web com Figma, Udemy	2023
Web Design Responsive, FreeCode Camp	2022
Angular Components - Like a Pro!, Udemy	2023
Front End Development Libraries, FreeCode Camp	2022
Bootcamp de Desenvolvimento Front-end, IGTI	2021

#### **CASES E PROJETOS**

Case do Questionários IPEDF 
Anuário Estatístico do DF 
Catálogo de Mapas do DF 
Intranet do IPEDF
Design System do IPEDF